【裁判字號】    98,交聲,14
【裁判日期】    980219
【裁判案由】    違反道路交通管理處罰條例聲明異議
【裁判全文】
臺灣基隆地方法院交通事件裁定          98年度交聲字第14號
移送機關    交通部公路總局臺北區監理所基隆監理站
異  議  人
即受處分人  甲○○
上列異議人即受處分人因違反道路交通管理處罰條例案件，對於
交通部公路總局臺北區監理所基隆監理站民國97年12月9 日所為
之處分（基監字第裁42-RB0000000號），聲明異議，本院裁定如
下：
    主  文
異議駁回。
    理  由
一、按「汽車駕駛人飲用酒類或其他類似物後其吐氣所含酒精濃
    度超過每公升0.25毫克或血液中酒精濃度超過百分之0.05以
    上者，不得駕車」，道路交通安全規則第114條第2款定有明
    文。又「汽車駕駛人，駕駛汽車經測試檢定有酒精濃度超過
    規定標準者，處15,000元以上60,000元以下罰鍰，並當場移
    置保管其車輛及吊扣其駕駛執照1 年」；「汽車駕駛人，有
    第35條第1 項規定之情形，應接受道路交通安全講習」，道
    路交通管理處罰條例第35條第1項第1款、第24條第1項第2款
    亦規定甚明。
二、原處分意旨略以：異議人即受處分人（下稱異議人）甲○○
    於民國97年11月30日凌晨2 時47分許，騎乘車牌號碼AXO-08
    3 號機車，行經基隆市○○路、孝四路口時，為基隆市警察
    局第一分局忠二派出所警員執行路檢勤務時發現異議人身上
    有酒味，經施以呼氣酒精濃度測試結果，測定值為0.45mg/l
    ，因而以異議人有「酒後駕車，酒精濃度測試值0.45 毫克」
    之違規行為製單舉發，依道路交通管理處罰條例第35條第1
    項第1 款、第24條第1項第2款（原裁決書漏引）之規定，裁
    處罰鍰新臺幣（下同）30,000元，吊扣駕駛執照12個月，施
    以道安講習之處分。
三、聲明異議意旨略以：異議人於97年11月30日凌晨係與友人在
    孝四路路邊攤飲酒，飲畢，即於忠二路路旁準備攔停計程車
    離開，熟知員警竟由孝四路及忠二路路口走至異議人身旁，
    並對異議人進行酒測而為舉發。異議人當場向員警表示並無
    酒後駕車，且酒測結果為0.24mg/l，並無超過酒測標準，惟
    員警仍要求異議人於舉發單上簽名，然異議人自認並無酒後
    駕車，因此拒絕簽名，異議人既無酒駕且員警當時並非攔車
    臨檢，爰依法聲明異議云云。
四、經查：
  (一)本件異議人於97年11月30日凌晨2 時47分許，騎乘車牌號碼
    AXO-083 號機車，行經基隆市○○路、忠二路路口時，經警
    員執行路檢勤務時，發覺異議人騎乘機車不穩且身上有酒味
    ，遂請異議人接受呼氣酒精濃度測試，經測得呼氣酒精濃度
    為0.45mg/l，為警製單舉發等情，有酒精濃度測定單乙紙、
    基隆市警察局基警交字第RB0000000 號舉發違反道路交通管
    理事件通知單、交通部公路總局臺北區監理所基隆監理站基
    監字第裁42-RB0000000號違反道路交通管理事件裁決書各乙
    份附卷可查，且經本件舉發員警乙○○具結證述屬實，是異
    議人於飲酒後有駕車之違規事實，堪信為真。
  (二)異議人固以前詞置辯，然查：異議人於97年11月30日凌晨2
    時30分許，騎乘車牌號碼AXO-083 號機車附載一名女子，由
    基隆市○○路左轉忠二路路口，因車行狀況不穩，遂引起在
    孝四路、忠二路路口執行路檢勤務之員警乙○○之注意，待
    異議人將機車停在忠二路路旁後，員警乙○○遂與同事林清
    文步行至異議人停車處，與異議人對談中，發現異議人身上
    有酒味，惟因當日執行路檢勤務重點為「防治不法」，未攜
    帶酒測器，乙○○只得以無線電呼請派出所內員警送酒測器
    至現場，對異議人進行酒測，並測得呼氣酒精濃度為每公升
    0.45毫克等情，業據證人乙○○於本院具結證述綦詳，而證
    人乙○○係依法執行勤務之公務員與異議人素不相識，並無
    嫌隙，自無甘冒偽證罪之重罪而誣陷異議人之理，是其所言
    ，堪信為實。異議人雖辯稱：伊並無酒駕，否則員警何不當
    場攔停云云，然查：員警乙○○於97年11月30日凌晨2 時30
    分至3 時，所執行路檢勤務之重點為「防治不法」，並非酒
    測，亦未攜帶酒測器，始未當場攔停，已如前述，參以證人
    乙○○與異議人並無恩怨嫌隙，苟非見異議人駕車不穩，懷
    疑有飲酒情事，不至於在忠二路、孝四路口執行重點為「防
    治不法」之路檢勤務時，特別步行至忠二路異議人機車停車
    處與異議人對話，並大費周章請派出所內員警送酒測器至現
    場而對異議人進行酒測；且由證人乙○○之所處位於孝四路
    及忠二路路口（如卷內附圖所示）之執勤位置以觀，可清楚
    看見異議人騎乘機車由孝四路左轉忠二路之行進方向，而斯
    時光線明亮，亦具證人乙○○證述在案，當無誤認之可能，
    是異議人所辯，顯不足採。
  (三)再異議人辯稱：舉發當時之酒測值為每公升0.24毫克，並非
    0.45毫克云云，惟：異議人於97年11月30日凌晨2 時47分為
    警施以酒精測試，測得其呼氣酒精濃度係每公升0.45毫克乙
    情，有酒精濃度測試單乙份附卷可稽，且本件使用舉發酒精
    濃度測試設備（酒測器器號：041181D）業通過經濟部標準
    檢驗局國家標準檢驗合格，且領有檢驗合格證書，檢定日期
    為97年10月1日，有效日期至98年10月，係屬合格期間內等
    事實，有基隆市政府警察局第一分局98年1月5日基警一分五
    字第0970112918號函附卷可憑，堪信為真；復證人乙○○亦
    於本院具結證稱：伊當日並無告訴異議人酒測值為0.24毫克
    ，伊係依照酒測單上的數據告訴異議人酒測數值，而將酒測
    單給受舉發人簽名是標準程序，但當時異議人拒簽等語，是
    異議人僅空言舉發當時測得酒精濃度為0.24毫克，惟未能提
    出證據以實其說，是其所辯，均非可取。
五、綜上，異議人有於前揭時、地酒後駕車之違規行為甚為明確
    ，異議人酒後駕車經測試呼氣酒精濃度超過0.25mg/l，警員
    因而製單舉發，自無違誤。原處分機關依道路交通管理處罰
    條例第35條第1項第1款、第24條第1項第2款（原裁決書漏引
    ），裁處異議人罰鍰30,000元，吊扣駕駛執照12個月，施以
    道安講習，即無不當，異議人執開情詞聲明異議，為無理由
    ，應予駁回。
六、據上論斷，應依道路交通案件處理法第19條，裁定如主文。
中    華    民    國    98    年    2    月    19    日
                      交通法庭  法  官  周霙蘭
以上正本證明與原本無異。
對於本件裁定如有不服，應於收受送達後5日內，向本院提出抗
告書狀，敘述抗告之理由，抗告於臺灣高等法院。
                                書記官  莊智凱
中    華    民    國    98    年    2    月    19    日


司法院資訊處製作；財團法人民間司法改革基金會備份。
